臺灣橋頭地方法院刑事判決　
111年度審訴字第389號
聲  請  人  臺灣橋頭地方檢察署檢察官
被      告  胡涵軒


上列被告因傷害等案件，經檢察官聲請簡易判決處刑（111年度
偵字第1644號），本院認不宜逕以簡易判決處刑（原案號：111
年度簡字第1376號），改依通常程序審理，判決如下：
    主  文
胡涵軒被訴傷害及毀棄損壞部分均公訴不受理。
    理  由
一、聲請意旨略以：
(一)被告胡涵軒於民國110年11月7日14時30分許，駕車搭載范淵
    慈自南投返回高雄之路程中，因故與范淵慈發生爭執，竟基
    於傷害之犯意，在車內徒手朝范淵慈揮拳數下，致范淵慈受
    有下唇撕裂傷1.5公分、左手前臂挫傷、右手背腫、右大腿
    外側瘀青2處(各為3x2公分、2x2公分)、左大腿外側瘀青3x2
    公分、左大腿正面瘀青2處(各為5x6公分、2x2公分)之傷害
    ，因認被告涉犯刑法第277條第1項之傷害罪嫌等語（此部分
    為聲請簡易判決處刑書犯罪事實欄（二）部分）。
(二)再於110年11月22日晚間某時許至翌(23)日某時許，因疑心
    范淵慈交友狀況，竟基於毀損之犯意，在上址同居處，砸毀
    范淵慈所有之DYSON吸塵器、電風扇、生活雜物及地板等物
    ，致令不堪使用，因認被告涉犯刑法第354條毀棄損壞罪嫌
    等語（此部分為聲請簡易判決處刑書犯罪事實欄（四）部分
    ）。
二、按告訴乃論之罪，告訴人於第一審辯論終結前，得撤回其告
    訴；告訴經撤回者，法院應諭知不受理之判決；又不受理判
    決，得不經言詞辯論為之，刑事訴訟法第238條第1項、第30
    3條第3款及第307條分別定有明文。
三、本件被告因傷害等案件，經檢察官聲請簡易判決處刑（與起
    訴有同一效力），認被告係犯刑法第277條第1項之傷害罪嫌
    及刑法第354條之毀棄損壞罪嫌（共2罪），依同法第287條
    前段及第357條本文之規定均須告訴乃論。茲因被告與告訴
    人范淵慈業已和解成立，並據告訴人具狀聲請撤回告訴，有
    刑事撤回告訴狀及和解書各1份（見本院簡字卷第13頁、第2
    5至26頁）在卷可稽，揆諸前揭說明，被告本案被訴傷害及
    毀棄損壞部分，爰不經言詞辯論，逕均為諭知不受理之判決
    。
四、至被告另被訴涉犯刑法第305條之恐嚇危害安全罪嫌、第354
    條之毀損罪嫌部分（即聲請簡易判決處刑書犯罪事實欄（一
    ）、（三）部分），則由本院另行審結，附此述明。
據上論斷，應依刑事訴訟法第452條、第303條第3款、第307條，
判決如主文。
中　　華　　民　　國　　111 　年　　8 　　月　　10　　日
                  刑事第四庭  審判長法  官 陳  箐
　　　　　　　　　                  法  官 廖華君
                                    法  官 張瑾雯 
以上正本證明與原本無異。
如不服本判決應於收受送達後20日內向本院提出上訴書狀，並應
敘述具體理由；如未敘述上訴理由者，應於上訴期間屆滿後20日
內向本院補提理由書（均須按他造當事人之人數附繕本）「切勿
逕送上級法院」。
中　　華　　民　　國　　111 　年　　8 　　月　　10　　日
　　　　　　　　　　　　　　        書記官 賴佳慧